Inventaris van het archief van de Commissie Vervoervergunningen, 1927-1990
Nationaal Archief, Den Haag
- Goederenvervoer, zorgdrager minister van Verkeer en Waterstaat 1945-1996, 085
  - Het nader uitwerken van het te voeren beleid met betrekking tot het verlenen van vergunningen. 1959-1992, 330
    - Behandeling door de rijks(hoofd)inspecteurs van het Verkeer van aanvragen/verzoeken om vervoervergunningen voor vervoer op de weg en op het water., 1954-1966; 974; -1.812.12 (92)/573; pak
    - Besprekingen over het opstellen van modelbeschikkingen voor de verlening van een vergunning voor ongeregeld vervoer te water ex art. 34 van de Wet Goederenvervoer Binnenscheepvaart (WGB)., 1954-1966; 210; -1.813.122/627
    - Interpretatie van het begrip vervoer/vervoerder, verlader en een beschouwing of een vergunning geldswaarde heeft en als vermogensbestanddeel moet worden beschouwd., 1954-1970; 965; pak
    - Besprekingen over het beleid inzake ongeregeld en beperkt ongeregeld vervoer te water., 1954-1973; 200; -1.813.12/626
    - Onderzoek naar de winstgevendheid alsmede naar de ouderdom en vernieuwing van de Nederlandse binnenvloot., 1954-1981; 175; -1.813.5/621; pak
    - Overleg over het beleid van de vergunningverlening in de binnenvaart., 1954-1984; 229; -1.813.1(07)/632; pak
    - Advisering aan de staatssecretaris van Verkeer en Waterstaat over het wijzigen van art. 2, 3, 4, 5, 6, 7, 8, 16, 17, 22, 33, 35, 42, 46, 47, 49, 50, 51, 58, 66, 70, 72, 73, 79, 85, 87, 90, 91, 107, 125, 132, 133, 134 en 154 van het Uitvoeringsbesluit Goederenvervoer Binnenscheepvaart (UGB) en het wijzigen van art. 5, 12, 15, 18, 21, 23, 26, 29, 32, 33, 34, 35, 37, 38, 39, 40, 41, 43, 45, 51, 55, 58 en 60 van de Wet Goederenvervoer Binnenscheepvaart (WGB)., 1954-1985; 225; -1.813.1(07.76)/631; pak
    - Het beoordelen van en de wijze van uitvoering van het beleid ten aanzien van de behandeling van aanvragen en verzoeken voor vergunningen in het beroepsgoederenvervoer over de weg en het water., 1954-1987; 362; -1.811.1(07)/546; pak
    - Wet Goederenvervoer Binnenscheepvaart (WGB) art. 32/33., 1954-1990; div. nrs.
      - Overleg over de eventuele wijziging met betrekking tot aanvragen van buitenlandse ondernemers, zoals bedoeld in art. 32/33 van de Wet Goederenvervoer Binnenscheepvaart (WGB), om aan het vervoer in Nederland te kunnen deelnemen, 1954-1988, 173; -1.813.32/621
      - Bekendmakingen in de Staatscourant inzake stopzetting verlening vergunningen ex. art. 32/33 van de Wet Goederenvervoer Binnenscheepvaart (WGB) alsmede vaststelling nieuwe technische eisen waaraan voor de verlening van dergelijke vergunningen moet worden voldaan, 1966-1987, 182; -1.813.51/623; pak
      - Overleg over het stellen van eisen en normen aan binnenschepen volgens ex. art. 32/33 van de Wet Goederenvervoer Binnenscheepvaart (WGB) met betrekking tot normbesomming en kwaliteitseisen van binnenvaartuigen. 1968-1990, 178-180
        - 1968-1990, 180; -1.813.51/623; pak
        - 1971-1988, 179; -1.813.51/622; pak
        - 1977-1980, 178; -1.813.51/622
      - Bekendmakingen met betrekking tot het beleid ten aanzien van het ongeregeld vervoer als bedoeld in art. 32/33 van de Wet Goederenvervoer Binnenscheepvaart (WGB), 1973-1988, 201; -1.813.12(07)/626
      - Overleg over de invoering en opheffing van de tonnagestop wilde vaart inhoudende vergunningen ex art. 32/33 van de Wet Goederenvervoer Binnenscheepvaart (WGB), 1974-1989, 220; -1.813.1(95)/629; pak
      - Rentabiliteitsontwikkelingen van motor(vracht)schepen van de vloot ex. art. 32/33 van Wet Goederenvervoer Binnenscheepvaart (WGB), 1978-1987, 181; -1.813.51/622; pak
      - Overleg over de mogelijkheid tot omwisseling van vergunningen ex art. 34 van de Wet Goederenvervoer Binnenscheepvaart (WGB) in vergunningen ex art. 32/33 van de Wet Goederenvervoer Binnenscheepvaart (WGB), 1979-1985, 228; -1.813.1(07)/632, -1.813.1(07.515)/545
    - Uitvoering van de Wet Autovervoer Goederen (WAG) en de Wet Goederenvervoer Binnenscheepvaart (WGB), met betrekking tot het vaststellen van de capaciteit van het beroepsgoederenvervoer over de weg en te water., 1955-1978; 946; -1.812.1 (95)
    - Het adviseren aan de staatssecretaris van Verkeer en Waterstaat over het wel of niet vergunningsplichtig zijn van vletten op grond van art. 65 van de Wet Goederenvervoer Binnenscheepvaart (WGB) en art. 4 van het Uitvoeringsbesluit Goederenvervoer Binnenscheepvaart (UGB)., 1955-1985; 183; -1.813.72/624
    - Besprekingen over de vergunningverlening met betrekking tot beurtvaartdiensten op grond van art. 6 Wet Goederenvervoer Binnenscheepvaart (WGB) en art. 13 Uitvoeringsbesluit Goederenvervoer Binnenscheepvaart (UGB)., 1955-1988; 190; -1.813.111/625
    - Overleg over een ontwerp tot wijziging van art. 32, 33, 34, 47, 48 en 51 van de Wet Goederenvervoer Binnenscheepvaart (WGB) en art. 64 van het Uitvoeringsbesluit Goederenvervoer Binnenscheepvaart (UGB) met betrekking tot het eigen vervoer met huurschepen., 1956-1983; 174; -1.813.2/621
    - Het wijzigen van de vergunningtekst van art. 34 van de Wet Goederenvervoer Binnenscheepvaart (WGB) met betrekking tot de uitbreiding van vaarwegen in het Westland., 1957-1958; 198; -1.813.12(7)/626
    - Advisering aan de staatssecretaris van Verkeer en Waterstaat over het voorstel tot wijziging van de Richtlijnen Goederenvervoer en de richtlijnen voor de rijksinspecteurs met betrekking tot de beurtvaart., 1957-1988; 188; -1.813.111(07)/625; pak
    - Advisering aan de staatssecretaris van Verkeer en Waterstaat over het capaciteitsbeleid (laadvermogen) in de binnenscheepvaart., 1958-1985; 217-218
      - 1958-1982, 217; -1.813.1(95)/628; pak
      - 1983-1985, 218; -1.813.1(95)/628; pak
    - Vergaderstukken van het overleg met organisaties in het wegvervoer en de binnenvaart., 1958-1985; div. nrs.
      - 1958 - 1965 1958-1965, 828; 07.77/748; pak
      - 1976 1976, 668; 726
      - 1979 1979, 829; 07.77/748; pak
      - 1980 1980, 350; 07.77/654; pak
      - 1981 1981, 344; 07.77/651; pak
      - 1982 1982, 346; 07.77/651; pak
      - 1983 1983, 631; 07.77/542; pak
      - 1984 1984, 644; 07.77/542; pak
      - 1985, 366; 07.77/649; pak
    - Het wijzigen van het beleid inzake de verlening van vergunningen ex art. 34 van de Wet Goederenvervoer Binnenscheepvaart (WGB) voor het beperkt ongeregeld vervoer., 1959-1978; 202; -1.813.12(07)/626
    - Overleg inzake het vergunningenbeleid met betrekking tot het geregeld goederenvervoer te water., 1959-1983; 185; -1.813.11(07)/625
    - Overzicht van de samenwerking in het goederenvervoer., 1960-1967; 902; -1.813.1(07.23)/545
    - Toespraken van de heer mr. J. van Andel Gzn., voorzitter van de Commissie Vervoervergunningen., 1960-1973; 914-917; pak
      - Voordrachten in diverse fora, 1960-1973, 916; -1.81/694; pak
      - Inleidend woord voor de vergadering van de Vervoercommissie van het Europees Parlement in 's-Gravenhage op 16 oktober 1964, 1964-1965, 915; -1.81/695; pak
      - Inleidend woord bij de opening van de openbare zitting van de Commissie Vervoervergunningen. 1964-1973, 914, 917
        - 1964-1968, 914; -1.81/695
        - 1969-1973, 917; -1.81/693
    - Correspondentie met de staatssecretaris van Verkeer en Waterstaat over het toekomstige binnenvaartbeleid met betrekking tot vergunningverlening voor het ongeregeld vervoer., 1960-1987; 206; -1.813.12(07)/627; pak
    - Bespreking over samenwerking tussen de verschillende beurtvaartdiensten., 1961; 187; -1.813.111(07.23)
    - Besprekingen over de regeling inzake het sluiten van contracten in het binnenlandse vervoer te water., 1961-1972; 199; -1.813.12/626
    - Advisering aan de staatssecretaris van Verkeer en Waterstaat over het voorstel tot wijziging van de richtlijnen II C7 en II C8 voor het goederenvervoer over de weg en over het water., 1961-1975; 892; -1.811.4/547
    - Besprekingen over de vergunningverlening voor het vervoer met huurschepen., 1962-1983; 176; -1.813.2/621
    - Besprekingen over de wijziging van de Garantiekredietregeling voor de Binnenscheepvaart., 1964-1967; 891; 547
    - Toespraak gehouden door de heer J. Bommer, waarnemend voorzitter van de Commissie Vervoervergunningen, ter vergadering van de Vervoercommissie van het Europees Parlement te 's-Gravenhage op 16 september 1966., 363; -1.81/638; pak
    - Besprekingen met de staatssecretaris van Verkeer en Waterstaat inzake het voorstel tot wijziging van de Richtlijn II C12 voor het goederenvervoer over de weg en over het water., 1967-1978; 895; -1.811.4/547
    - Het aanwijzen van dhr. K. Smith, hoofd van de Afdeling Vervoer te Water, als vertegenwoordiger in de Adviescommissie, zoals bedoeld in art. 5 van de Beschikking Bijzondere Financiering Binnenvaart., 1969; 900; -1.813.1(07.515)/545
    - Wet Sloopregeling Binnenvaart (WSB)., 1970-1984; 227, 903
      - Advisering aan de staatssecretaris van Verkeer en Waterstaat over het ontwerp van de Wet Sloopregeling Binnenscheepvaart (WSB) en wijzigingen hierop, 1970-1976, 227; -1.813.1(07.76)/631; pak
      - Besprekingen over de wijze van uitvoering van de Wet Sloopregeling Binnenvaart (WSB), 1977-1984, 903; -1.813.1(07.76)/545
    - Besprekingen over de Ontwerpwet voor de Binnenscheepvaart houdende bepalingen ter bevordering van de veiligheid van de vaart van schepen op binnenwateren en van de veiligheid van de arbeid aan boord van die schepen (Binnenschepenwet)., 1972-1976; 896; -1.813.1 (07.76)/545; pak
    - Vergaderstukken van de Werkgroep Normering Kwaliteit van Binnenschepen met als taak het opstellen en concretiseren van eisen waaraan de normering van de kwaliteit van binnenschepen moet voldoen., 1973-1976; 359; -1.813.1(07.515)/545
    - Correspondentie met de staatssecretaris van Verkeer en Waterstaat inzake het wijzigen van de vergunningverlening ex art. 34 van de Wet Goederenvervoer Binnenscheepvaart (WGB) voor het vervoer van zand en grind per binnenschip., 1973-1986; 208; -1.813.12(07)/627; pak
    - Verslagen van besprekingen met de staatssecretaris van Verkeer en Waterstaat en de Commissie Vervoervergunningen., 1974-1979; 349; 07.77/653
    - Instelling en samenstelling van de Commissie Binnenscheepvaart met als taak het adviseren aan de regering over maatregelen die de situatie in de binnenscheepvaart zouden kunnen verbeteren onder andere de inkomenspositie van de individuele schipper., 1976-1986; 898; -1.813.1(07.515)/545
    - Overleg over en bekendmaking van een algehele schorsing van de zogenaamde 'goedkeuring-voor-oud-regeling' bij het beoordelen van verzoeken om verlenging van wildevaartvergunningen., 1976-1987; 212; -1.813.1(95)/628; pak
    - Overleg inzake het beleid van het Goederenvervoer Binnenland onder anderen tankvaart, zesbaksduwvaart en het sociaal-economische binnenvaartbeleid., 1977-1988; 230; -1.813.1(07)/632; pak
    - Advisering aan de staatssecretaris van Verkeer en Waterstaat over de wijziging in de Wet Goederenvervoer Binnenscheepvaart (WGB)., 1978-1987; 223; -1.813.1(07.76)/630
    - Vergaderstukken van de Werkgroep Binnenscheepvaart met als taak een oplossing te zoeken voor de economische problemen van het Nederlandse Beroepsgoederenvervoer te water., 1979; 899; -1.813.1(07.515)/545
    - Besprekingen over de wijzigingen in het beleid en de rol van de Commissie Vervoervergunningen met betrekking tot de Wet Autovervoer Goederen (WAG), Wet Goederenvervoer Binnenscheepvaart (WGB) en de Wet Autovervoer Personen (WAP)., 1980-1988; 360; -1.81(07)/546, -1.81(31)/546; pak
    - Advisering aan de staatssecretaris van Verkeer en Waterstaat inzake een in te stellen commissie ex art. 46 Wet Goederenvervoer Binnenscheepvaart (WGB) die de Kroon zal adviseren omtrent de vraag of op grond van de bij voortduring bestaande onevenwichtigheid tussen de capaciteit van het geheel van de vervoermiddelen in het ongeregeld vervoer en de vervoerbehoefte, een wettelijke regeling dient te worden getroffen ter opheffing van die onevenredigheid., 1982; 901; -1.813.1(07.515)/545
    - Besprekingen over de verlenging van vergunningen voor de beurtvaartdiensten., 1982-1989; 189; -1.813.111(07)/625
  - Het nader uitwerken van het te voeren beleid met betrekking tot het verlenen van vergunningen. 1954-1959, 152
    Actor: Commissie Vergunningen Beroepsgoederenvervoer (CVG)
    Grondslag: WAG 1951, gewijzigd bij Wet van 11 december 1986, Stb. 735, art. 8. Richtlijnen goederenvervoer 1954, Stb. 24, II A 1 en II C 4, eerste lid. Richtlijnen autovervoer goederen van 2 mei 1988, Stb. 211, art. 2-4.
    Product: Rapporten, Bekendmakingen, bv. Bekendmaking van de CVV van 31 maart 1966 betreffende stopzetting verlening vergunningen ex art. 32 WGB, Stcrt. 66; Bekendmaking CVV van 20 maart 1980 inzake de beoordeling schepen van verzoeken om verlenging van wildevaartvergunningen, Stcrt. 243
    - Vergaderstukken van de Commissie Vergunningen Goederenvervoer (CVG)., 1957-1959; div. nrs.
      - Notulen. 1957-1958, 922-923, 929
        - 1957 jan. - juni 1957, 929; 07.77/771; pak
        - 1957 juli - dec. 1957, 922; 07.77/749
        - 1958, 923; 07.77/749; pak
      - Agenda's, 1958-1959, 927; 07.77/751; pak
    - Overleg over de huisvesting van de Commissie Vergunningen Goederenvervoer, waaronder de verhuizing naar een ander pand., 1953-1959; 926; 07.354/756; pak
    - Besprekingen over het wijzigen van de Verkeerswet met betrekking tot periodieke keuringen van motorrijtuigen, aanhangwagens en opleggers binnen het beroepsgoederenvervoer., 1949-1977; 933; -1.812.1 (07.353.71); pak
    - Overleg over het vergunningenbeleid met betrekking tot het laadvermogen van het ongeregeld vervoer te land., 1953-1985; 237; -1.812.12(95)/568; pak
    - Overleg inzake het te voeren beleid bij de behandeling van aanvragen en verzoeken om vergunningen voor vrachtautodiensten, afhaal- en besteldiensten, ongeregeld vervoer ex art. 35 en 63 Wet Autovervoer Goederen (WAG) en ongeregeld vervoer ex art. 117 Uitvoeringsbesluit Autovervoer Goederen (UAG)., 1954-1956; 273; -1.812.111(91)/582
    - Advisering aan de minister van Verkeer en Waterstaat inzake de bepaling van het tijdvak waarvoor de vergunningen voor geregeld vervoer zullen worden verleend., 1954-1963; 272; -1.812.111(34)/582
    - Bekendmaking ingevolge art. 97 van het Uitvoeringsbesluit Autovervoer Goederen (UAG) en overleg inzake de overdracht van bevoegdheden aangaande de vergunningverlening voor het geregeld vervoer., 1954-1963; 274; -1.812.111(92)/582
    - Bekendmakingen in de Staatscourant ingevolge art. 10, derde lid van de Wet Autovervoer Goederen (WAG) en de art. 94 en 97 van het Uitvoeringsbesluit Autovervoer Goederen (UAG) inzake overdracht bevoegdheden., 1954-1963; 262; -1.812.112 (92)/580
    - Het tijdelijk verlenen van vergunningen voor een geringe verhoging van het vergunde laadvermogen voor vrachtauto's met een laadvermogen van maximaal 500 kilogram (art. 2, lid 2 Uitvoeringsbesluit Autovervoer Goederen (UAG)., 1954-1963; 975; -1.812.12 (07.353.71:95)/573
    - Overleg over de verhouding geregeld en ongeregeld vervoer, verricht door één onderneming., 1954-1963; 945; -1.812.1 (95), -1.812.11(95)/582; pak
    - Behandeling door de rijks(hoofd)inspecteurs van het Verkeer van aanvragen/verzoeken om vervoervergunningen voor vervoer op de weg en op het water., 1954-1966; 974; -1.812.12 (92)/573; pak
    - Interpretatie van het begrip vervoer/vervoerder, verlader en een beschouwing of een vergunning geldswaarde heeft en als vermogensbestanddeel moet worden beschouwd., 1954-1970; 965; pak
    - Wijziging van de voorwaarden voor vergunningverlening ten behoeve van het grensoverschrijdend vervoer binnen de EEG-landen., 1954-1972; 968; -1.812.13 (34)/562
    - Overleg met belanghebbenden over de procedures met betrekking tot de behandeling van aanvragen voor ongeregeld vervoer., 1954-1977; 255; -1.812.12(93)/574
    - Richtlijnen aan de rijkshoofdinspecteurs van het Verkeer over de behandeling van en beslissing op aanvragen en verzoeken inzake Wet Autovervoer Goederen (WAG) vergunningen., 1954-1977; 285; -1.812.11 (93)/581
    - Samenwerking in het beroepsgoederenvervoer tussen vervoersondernemingen op basis van art. 32 en 63 van de Wet Autovervoer Goederen (WAG)., 1954-1977; 932; -1.812.1 (07.23); pak
    - Overdracht behandeling van en beslissing op aanvragen en verzoeken aan de rijkshoofdinspecteurs van het Verkeer., 1954-1980; 284; -1.8.12.11 (92)/581; pak
    - Redevoeringen en publicaties over de taak en activiteiten van de commissie., 1954-1984; 981-983
      - 1954-1962, 981; 639, 695; pak
      - 1964-1971, 982; 638, 693; pak
      - 1976-1984, 983; 691, 692
    - Advisering aan de staatssecretaris van Verkeer en Waterstaat over de versoepeling en opheffing van de tonnagestop van het ongeregeld wegvervoer., 1954-1986; div. nrs.
      - Tonnageverdeling, 1954-1982, 238; -1.812.12 (95)/569
      - Vergaderstukken van werkgroepen over de opheffing van de tonnagestop van het ongeregeld wegvervoer, 1975-1978, 972; -1.812.12 (95)/571
      - Besprekingen over de vaststelling en toepassing van nieuwe richtlijnen als bedoeld in II.C.4, derde alinea en II.C.5, derde alinea, van de Richtlijnen Goederenvervoer in verband met tonnagestop voor ongeregeld vervoer op de weg, 1975-1980, 231; -1.812.12(95)/565; pak
      - Richtlijnen over de tonnagestop en de toepassing hiervan, 1975-1985, 241; -1.812.12 (95)/570; pak
      - Verzachten van de richtlijnen over de tonnagestop, 1975-1985, 242; -1.812.12 (95)/570; pak
      - Gesprekken met de staatssecretaris van Verkeer en Waterstaat, 1976-1979, 248; -1.812.12(95)/572; pak
      - Besprekingen over de versoepeling van de tonnagestop voor het ongeregeld vervoer op de weg. 1976-1985, 234-235, 245
        - 1980 jan. 17 - dec. 16 1980, 234; -1.812.12 (95)/569; pak
        - 1981 jan. 15 - 1985 juli 19 1981-1985, 235; -1.812.12 (95)/569; pak
        - Vergaderstukken van het Overlegorgaan Versoepeling Tonnagestop Wegverkeer, 1976-1982, 245; -1.812.12(95)/571; pak
      - Overleg over de opheffing van de tonnagestop van het ongeregeld wegvervoer, 1976-1985, 971; -1.812.12 (95)/568
      - Opheffing tonnagestop, 1985-1986, 236; -1.812.12 (95)/569
      - Wijziging van de richtlijnen voor het goederenvervoer alsmede intrekking van de tonnagestop, 1985-1986, 950; -1.812.1 (07.76)
    - Het beoordelen van en de wijze van uitvoering van het beleid ten aanzien van de behandeling van aanvragen en verzoeken voor vergunningen in het beroepsgoederenvervoer over de weg en het water., 1954-1987; 362; -1.811.1(07)/546; pak
    - Herziening van de vakbekwaamheids- en kredietwaardigheidseisen voor het beroepsgoederenvervoer over de weg., 1954-1988; 952; -1.812.1 (94); pak
    - Besprekingen over de mogelijkheden van samenwerking tussen de lange-lijndiensten en bodediensten., 1955-1960; 283; -1.812.11(07.23)/584
    - Overleg tot toepassing van art. 64 Wet Autovervoer Goederen (WAG) met betrekking tot de vakbekwaamheid en art. 158 Uitvoeringsbesluit Autovervoer Goederen (UAG) met betrekking tot de kredietwaardigheid., 1955-1967; 973; -1.812.12(94)/573
    - Uitvoering van de Wet Autovervoer Goederen (WAG) en de Wet Goederenvervoer Binnenscheepvaart (WGB), met betrekking tot het vaststellen van de capaciteit van het beroepsgoederenvervoer over de weg en te water., 1955-1978; 946; -1.812.1 (95)
    - Beleidsvorming inzake het beroepsgoederenvervoer over de weg met name voor de vergunningverlening., 1955-1982; 954; -1.812.1 (07); pak
    - Overleg inzake de aan het geregeld vervoer te geven structuur en de in verband daarmede te volgen procedure bij de vergunningverlening., 1955-1985; 279-282
      - 1955-1960, 279; -1.812.11(07)/583; pak
      - 1961-1963, 280; -1.812.11(07)/583; pak
      - 1964-1979, 281; -1.812.11(07)/583; pak
      - 1980-1985, 282; -1.812.11(07)/584; pak
    - Herziening, wijziging en toepassing van de Wet Autovervoer Goederen (WAG) met betrekking tot de art. 4, 6, 8, 10, 32a, 37, 50, 56, 59, 60 en 63 van deze wet., 1955-1986; 934; -1.812.1 (07.76); pak
    - Overzichten van analyses met betrekking tot de vergunningverlening voor het beroepsgoederenvervoer over de weg., 1956-1958; 930; -1.812.1 (98:932)/588
    - Besprekingen over het vergunningbeleid met betrekking tot bedrijfssplitsing en -samenvoeging., 1956-1974; 948; -1.812.1 (95)
    - Besprekingen over beleidsvoorstellen met betrekking tot overdracht en of intrekking van vergunningen en laadvermogen voor het ongeregeld vervoer., 1956-1975; 947; -1.812.1 (95)
    - Uiteenzetting van de situatie in het beroepsgoederenvervoer met betrekking tot het bemiddelen en aanbieden van vervoer van goederen door bevrachtingskantoren alsmede het opnemen in de vergunning van een bedieningsplaats voor laden en lossen in een vervoercentrum., 1956-1982; 957; -1.812.1 (61)
    - Nota inzake de bevoegdheid van de met de uitvoering van de Wet Autovervoer Goederen (WAG) belaste organen, in het bijzonder met betrekking tot art. 50, lid 2 van de Wet Autovervoer Goederen., 1957; 215; -1.1812.2/559
    - Algemene economische beschouwingen betreffende het beroepsgoederenvervoer op de weg., 1957-1962; 951; -1.812.1 (81.5)
    - Overleg over het vergunningenbeleid met betrekking tot het laadvermogen van grensoverschrijdend vervoer., 1957-1964; 967; -1.812.13(95)/562
    - Onderzoeken naar de tarieven van ongeregeld vervoer te land., 1957-1985; 970; -1.812.12 (97)/564; pak
    - Behandelingsprocedure ten aanzien van verzoeken om verlenging vergunningen voor geregeld wegvervoer., 1958-1963; 286; -1.812.11 (91)/581
    - Vergaderingen met de rijkshoofdinspecteurs van het Verkeer., 1958-1984; div. nrs.
      - 1958, 850; 751
      - 1959-1960, 849; 751
      - 1961-1963, 858; 752
      - 1964-1965, 859; 752
      - 1966, 845; 750
      - 1976, 695; 07.77/727, 728, 729
      - 1977, 485; 676
      - 1978-1979, 351; 07.77/654, 662; pak
      - 1980, 339; 07.77/650
      - 1981, 340; 07.77/650
      - 1982, 341; 07.77/650; pak
      - 1983-1984, 646; 07.77/543
    - Vergaderstukken van het overleg met organisaties in het wegvervoer en de binnenvaart., 1958-1985; div. nrs.
      - 1958 - 1965 1958-1965, 828; 07.77/748; pak
      - 1976 1976, 668; 726
      - 1979 1979, 829; 07.77/748; pak
      - 1980 1980, 350; 07.77/654; pak
      - 1981 1981, 344; 07.77/651; pak
      - 1982 1982, 346; 07.77/651; pak
      - 1983 1983, 631; 07.77/542; pak
      - 1984 1984, 644; 07.77/542; pak
      - 1985, 366; 07.77/649; pak
    - Relatie vervoersprestaties en capaciteit bij eigen vervoer., 1959; 214; -1.812.2/559
    - Overleg inzake de vaststelling van het laadvermogen bij gebroken lijndiensten., 1959-1961; 276; -1.812.111(95)/582
    - Correspondentie met de rijkshoofdinspecteur van het Verkeer en besprekingen over de dienstregeling geregeld goederenvervoer over de weg en eventuele toepassing hiervan., 1959-1982; 270; -1.812.111(97.1)/582
  - Het nader uitwerken van het te voeren beleid met betrekking tot het verlenen van vergunningen. 1954-1959, 330
    Product: Rapporten, Bekendmakingen, bv. Bekendmaking van de CVV van 31 maart 1966 betreffende stopzetting verlening vergunningen ex art. 32 WGB, Stcrt. 66. Bekendmaking CVV van 20 maart 1980 inake de beoordeling schepen van verzoeken om verlenging van wildvaartvergunningen, Stcrt. 243
    - Vergaderstukken van de Commissie Vergunningen Goederenvervoer (CVG)., 1957-1959; div. nrs.
      - Notulen. 1957-1958, 922-923, 929
        - 1957 jan. - juni 1957, 929; 07.77/771; pak
        - 1957 juli - dec. 1957, 922; 07.77/749
        - 1958, 923; 07.77/749; pak
      - Agenda's, 1958-1959, 927; 07.77/751; pak
    - Overleg over de huisvesting van de Commissie Vergunningen Goederenvervoer, waaronder de verhuizing naar een ander pand., 1953-1959; 926; 07.354/756; pak
    - Overleg over geregeld vervoer met betrekking tot beurtvaartdiensten., 1954-1959; 186; -1.813.111(7)/625